【裁判字號】    99,聲,359
【裁判日期】    991015
【裁判案由】    發還提存物
【裁判全文】
臺灣嘉義地方法院民事裁定  99年度聲字第359號
聲  請  人  新鑫股份有限公司
法定代理人  乙○○
代  理  人  甲○○
相  對  人  丙○○
上列聲請人聲請返還擔保金事件，本院裁定如下：
    主  文
本院九十六年度存字第一七八五號提存事件聲請人所提存之擔保
物中央政府重大交通建設公債86年度甲類第10期債券，面額新台
幣壹拾萬元，准予返還。
聲請程序費用由相對人負擔。
    理  由
一、按訴訟終結後，供擔保人證明已定20日以上之期間，催告受
    擔保利益人行使權利而未行使者，或法院依供擔保人之聲請
    ，通知受擔保利益人於一定期間內行使權利並向法院為行使
    權利之證明而未證明者，法院應依供擔保人之聲請，以裁定
    命返還其提存物或保證書，民事訴訟法第104條第1項第3款
    定有明文，依同法第106條之規定，於其他依法令供訴訟上
    之擔保者，亦準用之。其中所謂訴訟終結，在因假扣押或假
    處分所供擔保之場合，因該擔保係為保障受擔保利益人因該
    假扣押或假處分所受損害而設，倘執行法院已依假扣押或假
    處分裁定為假扣押或假處分之執行，則在供擔保人撤回假扣
    押或假處分之執行前，受擔保利益人所受損害仍可能繼續發
    生，損害額既尚未確定，自難強令其行使權利，必待供擔保
    人已撤回假扣押或假處分之執行，始得謂為訴訟終結（最高
    法院87年臺抗字第234號裁定意旨可資參照）。
二、本件聲請意旨略以：聲請人與相對人間假扣押事件，聲請人
    前依本院96年度裁全字第2881號假扣押裁定，提供中央政府
    重大交通建設公債86年度甲類第10期，面額新台壹拾萬元之
    債卷為擔保金，並以本院96年度存字第1785號擔保提存事件
    提存後，就相對人所有財產依本院96年度執全字第1511號假
    扣押在案。嗣聲請人具狀撤回假扣押之執行，且為取回擔保
    金，亦已定20日以上期間催告相對人即擔保利益人行使權利
    ，迄今逾期仍未行使，爰依法聲請裁定返還擔保金等語，並
    提出本院99年度嘉簡聲字第97號民事裁定及確定證明書影本
    為證。
三、聲請人主張之上開事實，業據提出本院96年度裁全字第2881
    號民事裁定、96年度存字第1785號提存書、98年度裁全聲字
    第15號民事裁定、確定證明書、本院民事執行處函、99年度
    嘉簡聲字第97號民事裁定及確定證明書（均為影本）等為證
    ，復經本院依職權調閱上開假扣押保全程序執行卷宗、提存
    卷宗審核無訛，且查明相對人迄未對聲請人行使權利。從而
    ，聲請人依首揭規定，聲請返還上開擔保金，自無不合，應
    予准許。
四、依民事訴訟法第95條、第78條，裁定如主文。
中    華    民    國    99    年    10    月    15    日
                  民二庭法  官  黃仁勇
以上正本係照原本作成
如對本裁定抗告須於裁定送達後10日內向本院提出抗告狀
中    華    民    國    99    年    10    月    15    日
                        書記官  黃意雯

司法院資訊處製作；財團法人民間司法改革基金會備份。
